臺灣高雄地方法院民事判決
110年度雄簡字第1113號
原      告  周培弘

訴訟代理人  涂家盈
            林永青
被      告  林漢杰
訴訟代理人  林品志
上列當事人間請求損害賠償事件，原告提起刑事附帶民事訴訟，
經本院刑事庭移送前來（109年度交附民字第68號），本院於民
國111年7月13日言詞辯論終結，判決如下：
    主      文
被告應給付原告新臺幣壹拾伍萬壹仟陸佰伍拾壹元，及自民國一
○九年九月十二日起至清償日止，按週年利率百分之五計算之利
息。
原告其餘之訴駁回。
本判決第一項得假執行；但被告如以新臺幣壹拾伍萬壹仟陸佰伍
拾壹元為原告預供擔保，得免為假執行。
    事實及理由
一、原告主張：被告於民國108 年10月11日晚上10點6 分左右，
    其駕駛車牌號碼00-0000 號自用小客車（下稱系爭汽車），
    沿高雄市鳳山區光遠路內側車道由西往東行駛，行經該路段
    與瑞竹路交岔路口而要左轉瑞竹路時，其原本應該注意車前
    狀況而隨時採取必要的安全措施，並應注意轉彎車要讓直行
    車先行，竟疏未注意而貿然左轉，恰好伊騎乘車牌號碼000-
    0000號普通重型機車，沿光遠路對向慢車道，由東往西直行
    至上述交岔路口，也未注意速限（時速40公里）而以時速約
    50公里的速度超速行駛，2 車因而發生碰撞（下稱系爭事故
    ），導致伊人車倒地，除受有左臂、右手、左手、右下肢、
    右足及左足擦傷、左大腿疼痛擦挫鈍傷併瘀腫、左下肢擦挫
    傷瘀腫、左髖挫傷等傷害外（下合稱係傷害），亦受有左髖
    部鈍挫傷及滑囊炎、兩側膝蓋及腳背疤痕、右側上大腿發炎
    後色素過度沉著症、左側髖部皮下組織纖維化、左側髖部挫
    傷併韌帶損傷等傷害（下合稱系爭其餘傷害）。被告上開所
    為涉犯過失傷害罪，業經臺灣高等法院高雄分院110年度交
    上易字第100號刑事判決判處罪刑確定在案（下稱系爭刑案
    ）。伊因系爭事故受有醫藥費及就醫交通費共計新臺幣（下
    同）6萬4,713元、醫美除疤12萬元、無法工作損失1萬1,107
    元、勞動力減損296 萬4,600 元，及非財產上損害20萬元等
    損失。扣除伊已請領強制汽車責任保險金6 萬4,713元後，
    尚得請求被告賠償329萬5,707元。爰依侵權行為之法律關係
    ，提起本訴等語。並聲明：被告應給付原告329萬5,707元，
    及自刑事附帶民事訴訟起訴狀繕本送達翌日起至清償日止，
    按週年利率5 ％計算之利息。
二、被告則以：伊就系爭事故之發生固有過失，然否認原告因系
    爭事故受有系爭其餘傷害及其他相關賠償項目，而原告請求
    非財產上損害之數額過高，且原告亦與有過失，伊因系爭事
    故就系爭汽車受有修復損害1萬5,700元，亦得主張抵銷等語
    置辯。並聲明：原告之訴駁回。
三、本院得心證之理由：
（一）原告主張被告就系爭事故之發生具有過失，並致原告受有
      系爭傷害為被告所不爭執，此部分堪信屬實。被告固否認
      原告因系爭事故受有系爭其餘傷害，惟查，被告上開所為
      涉犯過失傷害罪，業經系爭刑案判處罪刑確定，亦據本院
      調取系爭刑案卷宗核閱明確。本院援引系爭刑案判決理由
      為審理，被告此部分所辯，自不可採。是原告因系爭事故
      受有系爭其餘傷害，亦堪認定。被告固主張本件經送請高
      雄醫學大學附設中和紀念醫院（下稱）高醫鑑定，經高醫
      111年6月13日高醫附法字第1110102782號函覆結果（本院
      院卷第341頁），亦無法判斷系爭其餘傷害與系爭事故有
      因果關係云云，然高醫無法判斷此情，或有諸多原因，尚
      無法推翻本院上開已認定之事實，附此敘明。　　　
（二）按因故意或過失，不法侵害他人之權利者，負損害賠償責
      任；不法侵害他人之身體或健康者，對於被害人因此喪失
      或減少勞動能力或增加生活上之需要時，應負損害賠償責
      任；不法侵害他人之身體、健康、名譽、自由、信用、隱
      私、貞操，或不法侵害其他人格法益而情節重大者，被害
      人雖非財產上之損害，亦得請求賠償相當之金額，為民法
      第184 條第1 項前段、第193 條第1 項、第195 條第1 項
      前段所明文。經查，被告因有前開過失，致發生系爭事故
      ，原告並受有系爭傷害及系爭其餘傷害，原告依前開規定
      請求被告賠償其所受之損害，即屬有據。是本件原告得請
      求被告賠付之項目及金額為何？析述如下：
  １、關於原告主張醫藥費及就醫交通費共計6萬4,713元及無法
      工作損失1萬1,107元，為被告所不爭執（本院卷第136、3
      53頁），原告此部分主張，即屬有據。
  ２、關於醫美除疤12萬元部分：
　    原告因系爭事故亦受有系爭其餘傷害，業如前述。原告主
      張其因系爭其餘傷害而需接受醫美除疤，並應支付除疤費
      用12萬元，業據其提出臺中榮民總醫院109年5月6日診斷
      證明書為證（本院卷第49頁）。依該診斷證明書記載診斷
      症狀為「兩側膝蓋及腳背疤痕、右側上大腿發炎後色素過
      度沉著」，並診斷為「車禍事故所引起之疤痕，發炎後色
      素過度沉著症」，處置意見記載略以「建議患者接受飛梭
      雷射治療疤痕，每次飛梭雷射費用為4,000元，需接受飛
      梭雷射治療約30次」，顯見原告所受系爭其餘傷害經原告
      向臺中榮民總醫院就診治療後，臺中榮民總醫院確實有提
      供建議醫美除疤，且依此計算需支付12萬元，是認原告此
      部分已盡舉證之責，尚堪採信。是原告主張醫美除疤12萬
      元，應屬有據。　　
  ３、勞動力減損296 萬4,600元：
      原告就此部分故聲請向高醫鑑定，然高醫並無法判斷並進
      行鑑定，業如前述。而原告就此情並未更為舉證，以使本
      院形成心證，自難認此情所指為真，顯難憑採，應屬無據
      。
　４、非財產上損害20萬元部分：
　　　原告因系爭事故受有系爭傷害，已如前述，其精神上自受
      有痛苦，原告請求被告賠償非財產上損害，洵屬有據。而
      精神慰撫金之酌定，除被害人所受之傷害及痛苦程度外，
      尚應審酌兩造之身分地位、學識經歷、財產狀況等節以定
      之。查原告為目前就讀大學，目前無業、無收入，被告則
      為大學畢業，目前打零工、月收入平均2萬多元，業據兩
      造陳明在卷，並為兩造所不爭執（本院卷第77頁）；復經
      由本院調取兩造稅務電子閘門財產調件明細表，參酌兩造
      收入及財產狀況，並審酌原告所受傷勢等一切情狀，認原
      告得向被告請求12萬元之非財產上損害，應屬適當，逾此
      部分之請求，則屬過高，自當駁回。
　５、共計原告得請求被告賠償之數額為31萬5,820元
（三）次按損害之發生或擴大，被害人與有過失者，法院得減輕
       其賠償金額，或免除之，民法第217 條第1 項定有明文
      。此項規定之目的，在謀求加害人與被害人間之公平，故
      在裁判上法院得以職權減輕或免除之。查原告就系爭事故
      之發生具有未注意速限（時速40公里）而以時速約50公里
      的速度超速行駛之過失；被告則未注意車前狀況而隨時採
      取必要的安全措施，及應注意轉彎車要讓直行車先行等過
      失。是本院審酌上開雙方過失情節，認由原告負30％之過
      失責任，被告則負70％之過失責任，尚屬適當。是依此過
      失比例計算結果，原告得請求被告賠償之數額為22萬1,07
      4元【計算式：31萬5,820元×70％＝22萬1,074元】。
（四）又保險人依本法規定所為之保險給付，視為被保險人損害
      賠償金額之一部分；被保險人受賠償請求時，得扣除之，
      強制汽車責任保險法第32條定有明文。查原告已領取強制
      汽車責任保險金為6 萬4,713，依前揭意旨所示，原告請
      求賠償之金額，自應予以扣除，則原告得請求之數額為15
      萬6,361元。
（五）再按二人互負債務，而其給付種類相同，並均屆清償期者
      ，各得以其債務，與他方之債務，互為抵銷，民法第334
      條第1 項前段定有明文。原告就系爭事故之發生亦與有過
      失，業如前述。而被告因系爭事故受有系爭汽車之修復損
      害1萬5,700元，為原告所不爭執（本院卷第225、226頁）
      ，是被告據此以為抵銷，即屬有據。依上開過失比例計算
      結果，被告得主張抵銷之數額為【計算式：1萬5,700元×3
      0％＝4,710元】。是經抵銷之結果，原告尚得請求之金額為
      15萬1,651元（計算式：15萬6,361元－4,710元＝15萬1,651
      元）。
四、綜上所述，原告依侵權行為之法律關係，請求被告應給付15
    萬1,651元，及自刑事附帶民事訴訟起訴狀繕本送達（繕本
    於109年9月11日，附民卷第15頁）翌日即109年9月12日起至
    清償日止，按週年利率5％計算之利息之範圍內，為有理由，
    應予准許；逾此範圍外之請求，則屬無據，應予駁回。
五、本件原告提起刑事附帶民事訴訟，而由本院刑事庭依刑事訴
    訟法第504 條第1 項規定，裁定移送前來，依同條第2 項規
    定免繳納裁判費，其於本院審理期間，此部分並無訴訟費用
    負擔問題，附此敘明。
六、就原告勝訴部分，依民事訴訟法第389 條第1 項第3 款規定
    ，應依職權宣告假執行，並由本院依民事訴訟法第392 條第
    2 項之規定，依職權宣告被告為原告預供擔保，得免為假執
    行。
七、據上論結，本件原告之訴為一部有理由、一部無理由，依民
    事訴訟法第389 條第1 項第3 款、第392 條第2 項，判決如
    主文。　　　
中　　華　　民　　國　　111 　年　　7 　　月　　28　　日
                  高雄簡易庭　法　　　官  饒志民
以上正本係照原本作成。
如不服本判決，應於送達後20日內，向本院提出上訴狀並表明上
訴理由，如於本判決宣示後送達前提起上訴者，應於判決送達後
20日內補提上訴理由書（須附繕本）。
中　　華　　民　　國　　111 　年　　7 　　月　　28　　日
    　　　　　　　　　　　  　書　記　官  史華齡